【裁判字號】    90,易,246
【裁判日期】    900718
【裁判案由】    違反保護令罪等
【裁判全文】
臺灣士林地方法院刑事判決                            九十年度易字第二四六號
    公  訴  人  臺灣士林地方法院檢察署檢察官
    被      告  丙○○
右列被告因違反保護令罪等案件，經檢察官提起公訴（八十九年度偵字第一一三一三
號、九十年度偵字第二四號、第一六一四號）及追加起訴（九十年度偵字第六八六七
號），暨移送併案審理（九十年度偵字第五二三九號），本院判決如左：
    主  文
丙○○連續違反法院依家庭暴力防治法第十五條所為禁止實施家庭暴力行為之裁定，
處有期徒刑壹年。扣案木棍及十字鎬各壹支、書有「家崩國不在、無父子何來、請三
思、可免戰」等語之藍色色紙壹張均沒收。
    事  實
一、丙○○係劉麗霜之前夫，與乙○○（劉麗霜之父）原係翁婿關係，二人間具有家
    庭暴力防治法第三條第三款所定之家庭成員關係。緣乙○○於民國八十九年十一
    月九日經臺灣板橋地方法院依家庭暴力法第十五條、第十九條第二項準用非訟事
    件法第八條第二項之規定，以八十九年度家護字第七六三號裁定核發民事通常保
    護令，裁定令丙○○不得對乙○○實施身體或精神上不法侵害之行為、不得直接
    或間接對乙○○為騷擾、通話之聯絡行為、並應遠離乙○○住居所（臺北市○○
    ○路○段二二三巷五一號及同巷三七弄一號）至少一百公尺。詎丙○○明知法院
    已核發上述之保護令，竟仍基於概括之犯意，連續於附表所示之時間、地點，實
    施如附表所示之傷害、毀損、公然侮辱及恐嚇之行為，並違反法院所為保護令之
    裁定。嗣分別於八十九年十一月三十日晚上十時四十五分許、九十年一月二十一
    日下午三時四十五分許，在臺北市大同區○○○路○段二二三巷五一號前、同巷
    三七弄一號，為警當場查獲二次，並分別扣得其所有之木棍及十字鎬各ㄧ支。另
    經乙○○呈由公訴人庭提之附表編號十一書有「家崩國不在、無父子何來、請三
    思、可免戰」等語之藍色色紙一張。
二、案經乙○○訴由臺北市政府警察局大同分局報請臺灣士林地方法院檢察署檢察官
    偵查起訴及追加起訴暨移送併案審理。
    理  由
一、右揭事實，業據被告丙○○於警訊、偵審中供認不諱，核與告訴人乙○○於警訊
    、偵審中指訴情節相符，並經證人即被告前妻劉麗霜到庭結證屬實，且有臺北市
    政府警察局大同分局刑事案件報案三聯單、臺北市立和平醫院八十九年十一月十
    日診字第八九一一○四五七號診斷書、照片數幀附卷可稽，及木棍及十字鎬各一
    支、書有「家崩國不在、無父子何來、請三思、可免戰」等語之藍色色紙一張扣
    案可資佐證。而被告前經臺灣板橋地方法院八十九年十一月九日裁定禁止實施家
    庭暴力行為，復有該法院八十九年度家護字第七六三號裁定之保護令一件在卷可
    按。被告自白與事實相符，堪可採信，本件事證明確，其犯行洵堪認定，應依法
    論科。
二、被告與乙○○二人原係翁婿關係，為家庭暴力防治法第三條第三款所定之家庭成
    員，且前經臺灣板橋地方法院裁定禁止實施家庭暴力行為，被告先後十五次違反
    該法院依家庭暴力防制法第十五條所為之上開裁定，核其所為，分別係犯附表各
    編號觸犯法條欄所示之家庭暴力防制法第五十條第一、二、四款之違反保護令罪
    。被告所犯上開違反保護令罪與附表各編號（除編號十、十三、十五外）觸犯法
    條欄所示之刑法第二百七十七條第一項傷害罪、第三百零五條恐嚇危害安全罪、
    第三百零九條第一項之公然侮辱罪、第三百五十四條毀損罪間，分別係一行為觸
    犯二罪名，均為想像競合犯，均應從較重之違反保護令罪處斷。又被告先後多次
    違反保護令犯行，時間緊接，罪名相同，顯係基於概括犯意為之，為連續犯，應
    依刑法第五十六條之規定，從家庭暴力防制法第五十條第一、二、四款一罪論，
    並加重其刑。公訴人認被告所犯刑法第二百七十七條第一項傷害罪、第三百零五
    條恐嚇危害安全罪、第三百零九條第一項之公然侮辱罪、第三百五十四條毀損罪
    間，應予分論併罰，惟被告所犯上開數罪均與違反保護令罪係屬想像競合關係，
    已從重之違反保護令罪處斷，核非屬數罪併罰甚明，公訴人所指尚有未洽，併此
    敘明。又公訴人起訴事實雖未敘及附表編號十至十五之犯行，然該部分事實與公
    訴人起訴之犯罪事實既具有連續犯之裁判上一罪關係，應為起訴效力所及，本院
    自應併予審究。爰審酌被告之生活狀況、智識程度、與被害人原係翁婿關係，其
    犯罪之動機、目的、刺激、手段，與前妻劉麗霜既已離婚，不思積極進取，反而
    屢次違反前揭保護令，甚至於檢察官起訴後仍繼續至告訴人上址住處破壞房屋設
    備、傷害、公然侮辱、恐嚇告訴人，置法院核發保護令於不顧，對告訴人造成之
    危害甚鉅及犯罪後尚能坦承犯行，態度良好等一切情狀，量處如主文所示之刑，
    以示懲儆。
三、至扣案木棍及十字鎬各一支、書有「家崩國不在、無父子何來、請三思、可免戰
    」等語之藍色色紙一張，均係供犯罪所用之物，且為被告所有，業經被告供明在
    卷可按，爰依刑法第三十八條第一項第二款之規定宣告沒收。
四、臺灣士林地方法院檢察署九十年六月六日甲○揚九○偵五二三九字第四三三一號
    函，檢送該署九十年度偵字第五二三九號被告違反家庭暴力防治法案卷一宗，請
    求併案審理，經查該併案部分與本件公訴人起訴之事實有連續犯之裁判上一罪關
    係，本院業予併案審理，附此敘明。
據上論斷，應依刑事訴訟法第二百九十九條第一項前段，家庭暴力防治法第五十條第
一、二、四款，刑法第十一條前段、第五十六條、第二百七十七條第一項、第三百零
五條、第三百零九條第一項、第三百五十四條、第五十五條、第三十八條第一項第二
款，判決如主文。
本案經檢察官陳傳宗到庭執行職務
中      華      民      國    九十      年      七      月     十八     日
                臺灣士林地方法院刑事第二庭
                                          法  官
右正本證明與原本無異。
如不服本判決，應於判決送達後十日內，向本院提出上訴狀。
                                          書記官
中    華    民    國      八十        年              月              日


司法院資訊處製作；財團法人民間司法改革基金會備份。
